臺灣高雄地方法院民事判決　　　　　　　　　　　　九十三年度訴字第二０六０號
　　原　　　告　健順行實業股份有限公司
　　法定代理人　甲○○
　　訴訟代理人　乙○○
　　被　　　告　丙○○
當事人間給付貨款事件，本院於民國九十三年十一月十一日言詞辯論終結，判決如下
：
    主    文
被告應給付原告新台幣壹佰貳拾萬壹仟捌佰貳拾貳元，及自民國九十三年十月七日
起至清償日止按週年利率百分之五計算之利息。
訴訟費用由被告負擔。
本判決於原告以新台幣肆拾壹萬元供擔保後得假執行。
    事實及理由
一、原告起訴主張：被告於民國九十二年二月一日起至同年五月止，多次向原告購買
    飼料共計積欠貨款新台幣（下同）一百二十三萬一千八百二十二元，雖其簽發面
    額共計為五十六萬一千九百元之支票二紙供原告收執，惟屆期提示竟遭退票，原
    告既已依約履行交付飼料之義務，然被告卻遲遲不肯付款，幾經催討均未置理，
    爰依買賣之法律關係提起本訴，請求被告給付如主文所示之金額及自起訴狀繕本
    告假執行等語。
二、被告則以：伊雖有積欠原告如主文所示之貨款尚未清償，但係因原告並未體恤資
    金週轉困難的問題，逕自提示伊所簽發之支票導致信用狀況不良，而陷於無給付
    能力之窘境，並非蓄意拒絕給付貨款，故請求駁回原告之訴等語，資為抗辯。
三、原告主張之事實，已據其提出客戶別出貨明細表四紙、支票二紙為證，被告到庭
    復自認無訛，經本院調查證據結果，原告之主張自堪信為真實。被告固以前詞置
    辯，惟所辯純係指摘因原告行使票據權利，致其產生債信及履行能力欠佳之結果
    ，核與原告價金給付請求權不生任何排除、限制或消滅效力之影響，難認為可採
    。
四、按稱買賣者，謂當事人約定一方移轉財產權於他方，他方支付價金之契約，又買
    受人對於出賣人，有交付約定價金及受領標的物之義務；次按給付無確定期限者
    ，債務人於債權人得請求給付時，經其催告而未為給付，自受催告時起，負遲延
    責任。其經債權人起訴而送達訴狀，或依督促程序送達支付命令，或為其他相類
    之行為者，與催告有同一之效力；遲延之債務，以支付金錢為標的者，債權人得
    請求依法定利率計算之遲延利息；應付利息之債務，其利率未經約定，亦無法律
    可據者，週年利率為百分之五，民法第三百四十五條第一項、第三百六十七條、
    第二百二十九條第二項、第二百三十三條第一項前段及第二百零三條分別定有明
    文。被告既有積欠原告貨款尚未清償之事實，從而原告依據買賣之法律關係，請
    求被告應給付貨款一百二十三萬一千八百二十二元及自起訴狀繕本送達翌日（即
    九十三年十月七日，此有送達證書在卷可稽）起至清償日止，按週年利率百分之
    五計算之利息，即屬正當，應予准許。
五、原告陳明願供擔保請准宣告假執行，核無不合，爰酌定相當擔保金額准許之。
六、據上論結，本件原告之訴為有理由，依民事訴訟法第七十八條、第三百九十條第
    二項，判決如主文。
中　　　華　　　民　　　國　　九十三　　年　　 十一 　　月　 二十五　　日
                             臺灣高雄地方法院民事鳳山分庭
                                         法      官 李代昌
正本係照原本作成。
如不服本判決，應於送達後廿日內，向本院提出上訴狀並表明上訴理由，如於本判決
宣示後送達前提起上訴者，應於判決送達後十日內補提上訴理由書（須附繕本）。
中　　　華　　　民　　　國　　九十三　　年　　十一　　月　　 二十五 　　日
                                         法院書記官 鍾錦祥
